臺灣臺南地方法院臺南簡易庭民事判決
111年度南簡字第218號
原      告  合作金庫商業銀行股份有限公司

代  表  人  雷仲達  
訴訟代理人  謝宙利  
            吳玠峰  
            潘秀珊  
被      告  杜承侑  

上列當事人間請求返還借款事件，於民國111年3月29日言詞辯論
終結，本院判決如下：
    主  文
被告應給付原告新臺幣壹拾陸萬陸仟捌佰伍拾捌元，及其中新臺
幣陸萬陸仟捌佰伍拾捌元自民國一一○年十月九日起至清償日止
，按週年利率百分之一點八四五計算之利息，暨自民國一一○年
十一月九日起至清償日止，逾期在六個月以內者，按上開利率百
分之十，逾期超過六個月者，按上開利率百分之二十計算之違約
金，及其中新臺幣壹拾萬元自民國一一一年二月二日起至清償日
止，按週年利率百分之一點八四五計算之利息，暨自民國一一一
年三月二日起至清償日止，逾期在六個月以內者，按上開利率百
分之十，逾期超過六個月者，按上開利率百分之二十計算之違約
金。
訴訟費用新臺幣壹仟柒佰柒拾元由被告負擔。
本判決得假執行。
    事實及理由
一、原告起訴主張：被告為維持生活所需，於民國109年6月9日
    、110年7月2日向原告申請勞工紓困貸款，額度各新臺幣（
    下同）100,000元，貸款期間3年，按月繳息(第一年由政府
    補貼利息)，自第7個月起依年金法本息平均攤還，利率依中
    華郵政股份有限公司二年期存款額度未達5,000,000元定期
    儲金機動利率加計百分之1訂定並機動調整，目前年息為百
    分之1.845。未按期攤繳本息時，逾期6個月以內依原約定利
    率百分之10，逾期超過6個月部分按原約定利率百分之20計
    付違約金。債務人如有任何一宗債務不依約清償本金時，債
    務視為全部到期。被告未依約清償債務，爰依消費借貸之法
    律關係提起本訴。並聲明：如主文第1項所示。
二、被告之陳述：被告確實有積欠債務，願意還款，對於原告之
    請求認諾等語。
三、得心證之理由：
(一)按當事人於言詞辯論時為訴訟標的之認諾者，應本於其認諾
    為該當事人敗訴之判決，民事訴訟法第384條定有明文。又
    被告既於言詞辯論時為訴訟標的之認諾，法院即應不調查原
    告所主張為訴訟標的之法律關係是否果屬存在，而以認諾為
    該被告敗訴之判決基礎。
(二)本件被告既於本院111年3月29日言詞辯論期日時為訴訟標的
    之認諾（南簡字卷第62頁），揆諸前開說明，本院即應不調
    查原告所主張為訴訟標的之法律關係是否存在，而本於被告
    之認諾為被告敗訴之判決。從而，原告請求被告應給付原告
    166,858元，及其中66,858元自110年10月9日起至清償日止
    ，按週年利率百分之1.845計算之利息，暨自110年11月9日
    起至清償日止，逾期在6個月以內者，按上開利率百分之10
    ，逾期超過6個月者，按上開利率百分之20計算之違約金，
    及其中100,000元自111年2月2日起至清償日止，按週年利率
    百分之1.845計算之利息，暨自111年3月2日起至清償日止，
    逾期在6個月以內者，按上開利率百分之10，逾期超過6個月
    者，按上開利率百分之20計算之違約金，為有理由，應予准
    許。
四、按訴訟費用，由敗訴之當事人負擔；法院為終局判決時，應
    依職權為訴訟費用之裁判，民事訴訟法第78條、第87條第1
    項分別定有明文。經核本件訴訟費用額為1,770元，應由敗
    訴之被告負擔，爰確定如主文第2項所示。
五、本判決係本於被告認諾所為之判決，依民事訴訟法第389條
    第1項第1款之規定，應依職權宣告假執行。
六、據上論結，原告之訴為有理由，依民事訴訟法第78條、第87
    條第1項、第389條第1項第1款，判決如主文。
中　　華　　民　　國   111    年     4    月    14    日
                  臺灣臺南地方法院臺南簡易庭
                                  法  官  盧亨龍
以上正本係照原本作成。 
如不服本判決，應於送達後20日內，向本院提出上訴狀並表明上
訴理由（須附繕本）。如委任律師提起上訴者，應一併繳納上訴
審裁判費。
中　　華　　民　　國　　111 　年　　4 　　月　　14　　日
                                  書記官  謝婷婷